---
title: "homework 4"
output: html_document
params:
  studentName: "林張宸"
  studentID: "410973065"
---

# 注意事項

存檔與填寫注意事項：

假設你叫王小明，學號41078392。

  1. 有些同學可能家裡電腦不是utf-8設定，為防萬一，請於存檔時使用：File > save with enconding, 然後選utf-8

  2. 本文檔開始的Frontmatter中，studentID（即key）其value目前為"你的學號"，以上面學號為例則必需改成"41078392"；而studentName（key）其value目前為"你的名字"，以上面名字為例則必需改成"王小明"
  
> 每次作業滿分10分：有寫作業於期限內上傳得3分，剩餘7分依作業準確率決定最後得分多寡，除非該題另有規定。

> 前述存檔與frontmatter要求缺任何一個則扣1分。

請先執以下code chunk, 引入所需packages，答案禁止引用其他套件（Package）。
```{r setup, include=FALSE}
knitr::opts_chunk$set(echo = F, eval=F)
library(jsonlite); library(lubridate); library(readr); library(stringr); library(purrr)
```

# 題目

完成第4章綜合練習以下幾題：

### 4 Image{-}

```{r data4}
library(magick)
# windows user needs this step
download.file("https://www.dropbox.com/s/7ab61bq92s9yt4e/ntpu.png?dl=1",destfile = "./ntpu.png",mode = "wb")
# read original image file
ntpuLogo <- image_read("./ntpu.png")
# convert image into a matrix of color codes (raster matrix)
ntpuLogoRaster <- as.raster(ntpuLogo)

# plot raster image
plot(ntpuLogoRaster)
```


#### 4.1 Red frame{-}


```{r ans41}
# ntpuLogoRaster_redFrame
ntpuLogoRaster_redFrame<-ntpuLogoRaster
ntpuLogoRaster_redFrame[1,1:300]<-"red"
ntpuLogoRaster_redFrame[1:183,1]<-"red"
ntpuLogoRaster_redFrame[183,1:300]<-"red"
ntpuLogoRaster_redFrame[1:183,300]<-"red"
plot(ntpuLogoRaster_redFrame)
```

#### 4.2 Create grey rectangular{-}

```{r ans42}
# ntpuLogoRaster_greySelect
ntpuLogoRaster_greySelect<-ntpuLogoRaster
ntpuLogoRaster_greySelect[105:145,55:95]<-"grey"
plot(ntpuLogoRaster_greySelect)
```

#### 4.3 Blue falcon{-} 


```{r ans43}
ntpuLogoRaster_blue <- ntpuLogoRaster
{
 whichIsNotTransparent
}
ntpuLogoRaster_blue[whichIsNotTransparent] <- "blue"
plot(ntpuLogoRaster_blue)
#whichIsNotTransparent
martixlogo<-as.matrix(ntpuLogoRaster,183,300)
whichIsNotTransparent<-str_which(martixlogo,pattern="transparent",negate = T)
```

### 6. Help spot{-}
[婦幼安全警示點](https://data.gov.tw/dataset/6247)

Run the following program to get the data object **hotSpot**
```{r data6}
hotSpot <- jsonlite::fromJSON(
  "https://www.dropbox.com/s/77awvomxaseg8b3/helpSpot.json?dl=1", simplifyDataFrame = F)
```

#### 6.1 Delete Record{-}

```{r ans61}
# recordsList
records<-hotSpot$result$records
recordsList<-records[2:179]
```


#### 6.2 list to data frame{-}

```{r ans62}
# df_records
tr_records<- purrr::transpose(recordsList)
tr_unlist_records<- purrr::map(tr_records,unlist)
df_records<-as.data.frame(tr_unlist_records)
```

#### 6.3{-}
 

```{r ans63}
## df_records[c("DeptNm", "BranchNm)]
tr_unlist_records$DeptNm<-factor(tr_unlist_records$DeptNm)
tr_unlist_records$BranchNm<-factor(tr_unlist_records$BranchNm)
as.data.frame(tr_unlist_records)->df_records
```

#### 6.4{-}

```{r ans64}
# df_records$county
df_records$country<- factor(str_extract(df_records$DeptNm,pattern = "[\u4E00-\u9FFF]{2}(市|縣)"))
```

#### 6.5{-}

```{r ans65}
# df_records$zone
df_records$zone<- df_records$country
df_records$zone<- factor(str_replace_all(df_records$zone,c("(臺北市|新北市|基隆市|新竹市|桃園市|新竹縣|宜蘭縣)"="北部地區",
        "(臺中市|苗栗縣|彰化縣|南投縣|雲林縣)"="中部地域",
        "(高雄市|臺南市|嘉義市|嘉義縣|屏東縣|澎湖縣)"="南部地域",
        "(花蓮縣|臺東縣)"="東部地域")))
df_records$zone
```

